臺灣士林地方法院刑事判決　　　　　　　95年度訴字第1272號
公　訴　人　臺灣士林地方法院檢察署檢察官
被　　　告　甲○○
　　　　　　　　　　國民
上列被告因違反毒品危害防制條例案件，經檢察官提起公訴（95
年度毒偵字第2069號），被告於準備程序中就被訴事實為有罪之
陳述，經合議庭裁定認本件宜由受命法官獨任進行簡式審判程序
審理，並判決如下：
    主  文
甲○○施用第一級毒品，累犯，處有期徒刑拾月。
    事實及理由
一、犯罪事實
    甲○○前因施用毒品案件，經本院以88年度毒聲字第186 號
    裁定送觀察、勒戒後，認無繼續施用毒品之傾向，由臺灣士
    林地方法院檢察署檢察官於民國88年2 月12日釋放出所，並
    於同日以88年度偵字第1380號不起訴處分確定。復因施用毒
    品案件，經本院以89年度毒聲字第578 號裁定送觀察、勒戒
    後，認有繼續施用毒品之傾向，經本院裁定送強制戒治，嗣
    屆滿三月，成效評定為合格，經裁定停止戒治，所餘期間交
    付保護管束，又因違反保護管束情節重大，再經本院以90年
    度毒聲字第636 號撤銷停止戒治，令入戒治處所施以強制戒
    治，並於91年5 月4 日強制戒治期滿。而該案經臺灣士林地
    方法院檢察署檢察官以89年度毒偵字第613 號、89年度毒偵
    字第1039號聲請簡易判決處刑，由本院於89年9 月3 日以89
    年度簡字第739 號判決判處有期徒刑1 年、緩刑4 年確定。
    惟甲○○仍未戒除毒癮，再施用第1 級毒品海洛因，經本院
    裁定送強制戒治，已於93年1 月6 日強制戒治執行期滿，上
    開案件復經本院以91年度訴字第723 號判決判處有期徒刑1
    年4 月確定，前案緩刑宣告並經撤銷，兩案接續執行，於95
    年1 月5 日縮短刑期假釋出監，已於同年2 月15日假釋期滿
    執行完畢。詎甲○○仍不知悛悔，於強制戒治執行完畢釋放
    5 年內再犯施用第1 級毒品海洛因罪，經法院判決處刑後，
    復基於施用第1 級毒品海洛因之犯意，於95年9 月23日某時
    ，在其延平北路3 段18巷26號3 樓住處，以將海洛因摻入香
    菸內之方式，施用第1 級毒品海洛因1 次，嗣於95年9 月26
    日晚上8 時30分許，為警在上揭住處查獲，經警採尿送驗結
    果呈鴉片類陽性反應，始查悉上情。
二、程序事項
    本件被告所犯並非死刑、無期徒刑、最輕本刑為3 年以上有
    期徒刑之罪或高等法院管轄第一審案件，其於準備程序進行
    中，先就被訴事實為有罪之陳述，經告知其簡式審判程序之
    旨，並聽取公訴人及被告之意見後，本院合議庭依刑事訴訟
    法第273 條之1 第1 項之規定，裁定由受命法官獨任進行簡
    式審判程序，合先敘明。
三、證據名稱
(一)被告自白：被告甲○○於本院準備程序、審理中自白上述犯
    罪事實，其任意自白核與下列事證相符，自應採為證據（見
    96年3 月29日準備程序及同日審判筆錄）。
(二)書證
  台灣尖端先進生技醫藥股份有限公司95年10月13日出具之實
    驗室檢體編號AB97830 號濫用藥物檢驗報告1 紙（詳偵卷第
    10頁）：被告經警查獲後採集之尿液檢體經檢驗結果，呈海
    洛因代謝物嗎啡之陽性反應。按目前常用檢驗尿液中是否有
    毒品反應之方法，其以酵素免疫分析法為初步篩檢者，因對
    於類似結構之成分，亦可能產生反應（即所謂偽陽性），故
    需再採用另一種不同分析原理之檢驗方法進行確認；如經行
    政院衛生署認可之檢驗機構採用氣相層析質譜儀分析法進行
    確認者，即不致產生偽陽性反應；此經行政院衛生署管制藥
    品管理局以92年6 月20日管檢字第0920004713號函釋明在案
    （見行政院衛生署管制藥品管理局「濫用藥物檢驗相關解釋
    彙編」，94年3 月）。查被告為警緝獲後所採集之尿液檢體
    ，經台灣尖端先進生技醫藥股份有限公司採取初步檢驗（酵
    素免疫分析法）及確認檢驗（氣相層析質譜儀分析法）之雙
    重檢驗方式，檢驗結果呈嗎啡之陽性反應已如前述，依上開
    報告所示，其所進行者已包括初步檢驗及確認檢驗等過程，
    不致出現偽陽性反應，故其檢驗結果，核足據為對被告為不
    利之認定。
  臺灣士林地方法院檢察署88年偵字第1380號不起訴處分書1
    份、89年度毒偵字第613 號、第1039號聲請簡易判決處刑書
    、91年度毒偵字第986 號起訴書各1 份、本院89年度簡字第
    739 號、91年度訴字第723 號刑事判決、法務部全國檢察官
    線上查詢刑案人犯在監所最新資料報表及臺灣高等法院被告
    前案紀錄表各1 份。
(三)綜上積極證據，上述犯罪事實已得確切之證明，被告犯行堪
    以認定，應依法論罪科刑。
四、論罪科刑理由
(一)查海洛因係毒品危害防制條例第2 條第2 項第1 款所定之第
    1 級毒品。核被告甲○○所為，係犯毒品危害防制條例第10
    條第1 項之施用第1 級毒品罪。被告施用第1 級毒品前後，
    持有第1 級毒品海洛因之低度行為，應為其施用第1 級毒品
    之高度行為所吸收，不另論罪。
(二)被告曾受有前揭犯罪事實欄所載之科刑及執行完畢紀錄，有
    本院卷附臺灣高等法院被告全國前案紀錄表可按，其於5 年
    以內故意再犯有期徒刑以上之本罪者，為累犯，應依刑法第
    47條第1 項之規定加重其刑。
(三)本院審酌被告前曾因多次施用毒品案件而多次經觀察、勒戒
    及強制戒治處分，並判處罪刑確定，且明知毒品之危害性竟
    仍未能戒除惡習而繼續施用，足見其深陷毒癮而難以自拔，
    並考量其生活狀況、智識程度，施用毒品之次數僅1 次，暨
    犯罪後坦承犯行等一切情狀，量處如主文所示之刑，以資懲
    儆。又公訴人雖對被告具體求刑有期徒刑1 年6 月，惟本院
    認以量處如主文所示之刑為適當，公訴人之求刑，核屬過重
    ，附此敘明。
五、應適用之法條
    刑事訴訟法第273 條之1 第1 項、第299 條第1 項前段、第
    310 條之2 、第454 條第1 項，毒品危害防制條例第10條第
    1 項，刑法第11條、第47條第1 項。
六、上訴方式之曉示
    如不服本判決，得於收受送達後10日內，向本院提出上訴書
    狀，上訴於臺灣高等法院。
本案經檢察官吳維雅到庭執行職務。
中　　華　　民　　國　　96　　年　　 4　　月　　12　　日
                  刑事第五庭法  官  汪梅芬
以上正本證明與原本無異。
如不服本判決，應於判決送達後10日內，向本院提出上訴狀。
                            書記官  張馨尹
中　　華　　民　　國　　96　　年　　4 　　月　　12　　日
附本案論罪科刑法條全文：
毒品危害防制條例第10條第1 項
施用第一級毒品者，處 6 月以上 5 年以下有期徒刑。
